Minutes et répertoires du notaire Alexandre Philippe SAUVAIGE, 4 janvier 1772 - mars 1790 (étude VIII)
Archives nationales
- Minutes de Alexandre Philippe SAUVAIGE, 1742 - mars 1790; MC/ET/VIII/1203 - MC/ET/VIII/1291
  - Minutes. 1783, janvier - 1783, mars, janvier 1783 - mars 1783; MC/ET/VIII/1254
    - Inventaire après décès de Jean Desjardins, bourgeois de Paris, époux de Marie Catherine Lepage, demeurant rue de Bourbon. Quartier Saint-Germain-des-Prés, 1er février 1783; MC/ET/VIII/1254
      inventaire après décès; Bourbon (rue de); Desjardins, Jean; Lepage, Marie Catherine
    - Inventaire après décès de Marie Anne Trianon, épouse de Simon Bénard, ancien officier du roi, demeurant rue du Four. Quartier du Luxembourg, 10 février 1783; MC/ET/VIII/1254
      inventaire après décès; Four (rue du); Benard, Simon; Trianon, Marie Anne
    - Inventaire après décès d'Olympe Eugénie de Queraly de Pontetat, demoiselle majeure, demeurant rue Saint-Hyacinthe. Quartier du Luxembourg, 28 février 1783; MC/ET/VIII/1254
      inventaire après décès; Saint-Hyacinthe (rue); Keraly de Pontetat, Olympe Eugénie de; Queraly de Pontetat, Olympe Eugénie de (17..?-1783)
    - LEBIHAN (Jean-François), maître peintre, rue du Pot-de-Fer, paroisse Saint-Médard § Association entre -, et Louis Jacques BOUDIN, maître peintre, rue Jacob, paroisse Saint-Sulpice, pour l'exécution des 'ouvrages de peinture d'impression à faire dans les nouvelles maisons du pourtour du jardin du Palais-Royal', sous la conduite de M. BERTAULT 'entrepreneur général desd. maisons'., 14 mars 1783; MC/ET/VIII/1254
      Lebihan, Jean-François; Boudin, Louis Jacques; Bertault, M.
  - Minutes. 1783, avril - 1783, juin, avril 1783 - juin 1783; MC/ET/VIII/1255
    - Inventaire après décès de Jean Baptiste Siard, maître menuisier, époux de Marie Jeanne Javault, demeurant rue Plumet. Quartier Saint-Germain-des-Prés, 14 avril 1783; MC/ET/VIII/1255
      inventaire après décès; Plumet (rue); Javault, Marie Jeanne; Siard, Jean-Baptiste; menuisier
    - Inventaire après décès de Marie Thérèse Victoire Dedolle, épouse d'Arnould Henri Théodore Lejeune, marchand tapissier, demeurant rue de Sèvres. Quartier du Luxembourg, 20 mai 1783; MC/ET/VIII/1255
      inventaire après décès; Sèvres (rue de); Dedolle, Marie Thérèse Victoire; Lejeune, Arnoul Théodore; tapissier
    - Inventaire après décès d'Albert Gabriel Boutheroux-Desmarais, ancien marchand orfèvre, demeurant rue de Buci, au coin de la rue des Mauvais-Garçons. Quartier du Luxembourg, 30 mai 1783; MC/ET/VIII/1255
      inventaire après décès; Buci (rue de); Mauvais-Garçons (rue des); Boutheroue-Desmarais, Albert Gabriel; orfèvre
    - Inventaire après décès de Marie Thérèse Demayonnade, fille majeure, demeurant rue des Amandiers. Quartier Saint-Benoît, 12 juin 1783; MC/ET/VIII/1255
      inventaire après décès; Amandiers (rue des); Demayonnade, Marie Thérèse
    - Inventaire après décès de Marie Geneviève Plas, veuve de Fulcran André, marchand chapelier, demeurant rue de Buci. Quartier du Luxembourg, 27 juin 1783; MC/ET/VIII/1255
      inventaire après décès; Buci (rue de); Andre, Fulcran; Plas, Marie Geneviève (17..?-1783) (?); fabricant d'accessoires vestimentaires
  - Minutes. 1783, juillet - 1783, septembre, juillet 1783 - septembre 1783; MC/ET/VIII/1256
    - GAIGNE (Alexis Toussaint de) Chevalier, ancien officier d'infanterie censeur royal rue du Four, paroisse Saint-Sulpice § Déclaration par Alexis Toussaint de GAIGNE, relative à la généalogie de sa famille., 14 juillet 1783; MC/ET/VIII/1256
      déclaration; Gaigne, Alexis Toussaint de
    - Inventaire après décès de Marie Jeanne Victoire Labreuveur, épouse de Jean Baptiste Bedouin, menuisier, demeurant rue du Colombier. Quartier Saint-Germain-des-Prés, 23 juillet 1783; MC/ET/VIII/1256
      inventaire après décès; Colombier (rue du); Bedouin, Jean-Baptiste; Labreuveur, Marie Jeanne Victoire; menuisier
    - Inventaire après décès d'Anne Marguerite Minier, fille majeure, demeurant rue Notre-Dame-des-Champs. Quartier du Luxembourg, 23 juillet 1783; MC/ET/VIII/1256
      inventaire après décès; Notre-Dame-des-Champs (rue); Minier, Anne Marguerite
    - Inventaire après décès de Guillaume Beck, graveur, époux de Julie Marie Rosalie Canaple, demeurant rue de la Bucherie. Quartier Saint-Benoît, 7 août 1783; MC/ET/VIII/1256
      inventaire après décès; Bûcherie (rue de la); Beck, Guillaume; Canaple, Julie Marie Rosalie; graveur
    - Inventaire après décès de Françoise Lavigne, épouse de Robert Berger, blanchisseur, demeurant rue Mazarine. Quartier Saint-Germain-des-Prés, 8 août 1783; MC/ET/VIII/1256
      inventaire après décès; Mazarine (rue); Berger, Robert; Lavigne, Françoise; teinturier blanchisseur
    - Inventaire après décès de Louise Raffet, fille majeure, demeurant rue des Saints-Pères. Quartier Saint-Germain-des-Prés, 18 août 1783; MC/ET/VIII/1256
      inventaire après décès; Saints-Pères (rue des); Raffet, Louise
    - Inventaire après décès de Jacqueline Caillot, épouse de Christophe Hayen, marchand de vin, demeurant rue des Boucheries, près de la rue des Mauvais-Garçons. Quartier du Luxembourg, 22 août 1783; MC/ET/VIII/1256
      inventaire après décès; Boucheries (rue des); Caillot, Jacqueline; Hayen, Christophe; commerçant
  - Minutes. 1783, octobre - 1783, décembre, octobre 1783 - décembre 1783; MC/ET/VIII/1257
    - Procès verbal d'addition à l'inventaire après décès de Jacques Jardelle, commis au port de la Motte, y demeurant, paroisse de Cuise, dressé à la requête de Marie Françoise Chevreau, sa veuve, demeurant rue du Sépulcre, en complément de l'inventaire dressé par les officiers de la justice de la Motte, le 18 août 1783. Quartier Saint-Germain-des-Prés, 3 octobre 1783; MC/ET/VIII/1257
      inventaire après décès; Cuise-la-Motte (Oise); Saint-Sépulcre (rue du); Chevreau, Marie Françoise; Jardelle, Jacques
    - Inventaire après décès de François Amey, bourgeois de Paris, époux de Marie Catherine Bodet, demeurant rue Saint-André-des-Arts. Quartier Saint-André-des-Arts, 13 octobre 1783; MC/ET/VIII/1257
      inventaire après décès; Saint-André-des-Arts (rue); Amey, François; Bodet, Marie Catherine
    - Inventaire après décès de Charles Mouly-Pradel, ancien valet de chambre de la comtesse de Lignerac, demeurant rue des Canettes. Quartier du Luxembourg, 14 octobre 1783; MC/ET/VIII/1257
      inventaire après décès; Canettes (rue des); Mouly-Pradel, Charles; employé de maison
    - Inventaire après décès d'Achille Joseph Robert, marquis de Lignerac, duc de Caylus, grand d'Espagne de la première classe, mestre de camp de cavalerie, chevalier de Saint-Louis, époux de Marie Charlotte de Crussol d'Uzès de Montausier (veuve en premières noces de Joseph Durey, marquis du Terrail, maréchal de camp), demeurant en son hôtel, rue Basse, porte Saint-Honoré, numéro 22, la duchese occupant un appartement au palais du Luxembourg. Bilio, tableaux, dessins, estampes, sculptures, oiseaux et animaux. Quartier Palais-Royal,Luxembourg, 4 novembre 1783; MC/ET/VIII/1257
      inventaire après décès; Basse (rue); Luxembourg (palais du); Saint-Honoré (porte); Caylus, Achille Joseph Robert de Lignerac (1733?-1783, duc de); Crussol d'Uzès de Montausier, Marie Charlotte de (1751-1809); Durey du Terrail, Joseph; Robert de Lignerac, Achille Joseph (1733-1783); Terrail, Joseph Durey de Sauroy (17..-1770, marquis du); officier (armée)
    - Inventaire après décès de Guillaume Hic, maître rotisseur, époux de Marie Madeleine Durier, demeurant rue Sainte-Marguerite. Quartier Saint-Germain-des-Prés, 14 novembre 1783; MC/ET/VIII/1257
      inventaire après décès; Sainte-Marguerite (rue); Durier, Marie-Madeleine; Hic, Guillaume; cuisinier
    - Inventaire après décès de Jean Pellerin, bourgeois de Paris, rue de Vaugirard. Quartier du Luxembourg, 27 novembre 1783; MC/ET/VIII/1257
      inventaire après décès; Vaugirard (rue de); Pellerin, Jean
    - Inventaire après décès de Paule Antoinette Boudrot, épouse de Jean Joseph Angeloz, bourgeois de Paris, demeurant rue du Doyenné. Quartier du Palais-Royal, 10 décembre 1783; MC/ET/VIII/1257
      inventaire après décès; Doyenné (rue du); Angeloz, Jean Joseph; Boudrot, Paule Antoinette
  - Minutes. 1784, janvier - 1784, mars, janvier 1784 - mars 1784; MC/ET/VIII/1258
    Attention: certains actes ont été constatés manquants
    - Inventaire après décès de Simon Vaillant, officier de maison, époux de Gabrielle Charlotte Bocquet, demeurant rue de Bourbon. Quartier Saint-Germain-des-Prés, 24 janvier 1784; MC/ET/VIII/1258
      inventaire après décès; Bourbon (rue de); Bocquet, Gabrielle Charlotte; Vaillant, Simon; intendant particulier (Ancien Régime)
    - Inventaire après décès de Charles Cottard, marchand limonadier, époux de Marie Madeleine Bource, demeurant rue et hors barrière de Sèvres. Quartier du Luxembourg, 30 janvier 1784; MC/ET/VIII/1258
      inventaire après décès; Sèvres (rue de); Bource, Marie-Madeleine; Cottard, Charles; restaurateur
    - Inventaire après décès de Charles Louis Lemonnier de Grandchamps, bourgeois de Paris, époux de Marie Anne de Roucy, demeurant rue Neuve-de-Richelieu. Quartier Saint-André-des-Arts, 3 février 1784; MC/ET/VIII/1258
      inventaire après décès; Neuve-de-Richelieu (rue); Lemonnier de Grandchamps, Charles Louis; Roucy, Marie Anne de
    - Inventaire après décès de Jean Louis Lany, ancien professeur de danse de l'école royale militaire, époux d'Olive Thérèse Marie Vincent, demeurant rue du Four, vis-à-vis de la rue Princesse. Quartier du Luxembourg, 13 février 1784; MC/ET/VIII/1258
      inventaire après décès; Four (rue du); Lany, Jean Louis; Vincent, Olive Thérèse Marie; danseur; enseignant
    - Inventaire après décès de Georgette Lobscure, épouse de Jean Marie Rousseau, maître cordonnier, demeurant rue Saint-André-des-Arts. Quartier Saint-André-des-Arts, 19 février 1784; MC/ET/VIII/1258
      inventaire après décès; Saint-André-des-Arts (rue); Lobscure, Georgette; Rousseau, Jean Marie; cordonnier
    - Contrat de mariage entre Monsieur Le Cerbeillier et Mademoiselle Ratadon., 20 février 1784; MC/ET/VIII/1258
      Attention: l'original de l'acte est manquant.
      Mention dans le répertoire du notaire coté:
      MC/RE/VIII/9
      Base Généanot des actes contenant des renseignements d'état civil, 1780-1790 par l'association La France généalogique, 2004-2012 (base de données migrée: voir contexte dans le Plan d’orientation général - Notaires de Paris, guides thématiques du Minutier).
      contrat de mariage; Le Cerbeillier (monsieur); Ratadon (demoiselle)
    - Inventaire après décès de François Joseph Philippe Kerler, maître horloger, époux de Marie Madeleine Jamois, demeurant rue des Boucheries. Quartier du Luxembourg, 26 février 1784; MC/ET/VIII/1258
      inventaire après décès; Boucheries (rue des); Jamois, Marie-Madeleine; Kerler, François Joseph Philippe; horloger
    - Inventaire après décès de Claude Louis Letellier, aiguilletier, époux de Louise Elisabeth Vaillant, demeurant rue Saint-Barthélemy. Quartier de la Cité, 28 février 1784; MC/ET/VIII/1258
      inventaire après décès; Saint-Barthélemy (rue); Letellier, Claude Louis; Vaillant, Louise Elisabeth; fabricant d'accessoires vestimentaires
    - Inventaire après décès de Crespin Rouillard, conseiller du roi, trésorier payeur des rentes de l'hôtel de ville, époux de Marie Anne Desprez, demeurant rue d'Enfer. Quartier du Luxembourg, 3 mars 1784; MC/ET/VIII/1258
      inventaire après décès; Enfer (rue d'); Desprez, Marie Anne; Rouillard, Crespin; trésorier payeur (Ancien Régime)
    - Inventaire après décès de Jean François Dedolle, bourgeois de Paris, demeurant rue Saint-Jacques. Quartier Saint-Benoît, 17 mars 1784; MC/ET/VIII/1258
      inventaire après décès; Saint-Jacques (rue); Dedolle, Jean François
    - Inventaire après décès de Christophe Roger, bourgeois de Paris, époux de Marie Louise Coret, demeurant rue des Ballets. Quartier Saint-Antoine, 27 mars 1784; MC/ET/VIII/1258
      inventaire après décès; Ballets (rue des); Coret, Marie Louise; Roger, Christophe
    - Inventaire après décès de Pierre François Féron, bourgeois de Paris, époux d'Anne Françoise Lièvre, demeurant rue des Vieilles-Tuileries. Quartier du Luxembourg, 29 mars 1784; MC/ET/VIII/1258
      inventaire après décès; Vieilles-Tuileries (rue des); Feron, Pierre François; Lièvre, Anne Françoise
  - Minutes. 1784, avril - 1784, mai, avril 1784 - mai 1784; MC/ET/VIII/1259
    - Inventaire après décès de Marie Françoise Rémion, veuve de Nicolas Surville, maître charcutier, demeurant rue du Bac. Quartier Saint-Germain-des-Prés, 1er avril 1784; MC/ET/VIII/1259
      inventaire après décès; Bac (rue du); Rémion, Marie Françoise (17..?-1784); Surville, Nicolas; charcutier
    - Inventaire après décès de Charles Pierre François d'Argouges, baron de Ranes, mestre de camp en second du régiment de Languedoc-Dragons, demeurant rue d'Enfer, près de la secondee barrière. Bibliothèque. Quartier du Luxembourg, 23 avril 1784; MC/ET/VIII/1259
      inventaire après décès; Enfer (rue d'); Argouges, Charles Pierre François d' (1751-1784); officier (armée)
    - Inventaire après décès de Jean Baptiste Gilles de Colin, chevalier, époux de Marie Nicole Moreau, et de Marie Claude de Colin, leur fille majeure, demeurant à Paris, rue du Vieux-Colombier et à Chambourcy. Quartier du Luxembourg, 24 avril 1784; MC/ET/VIII/1259
      inventaire après décès; Chambourcy (Yvelines); Vieux-Colombier (rue du); Colin, Jean-Baptiste Gilles de; Colin, Marie Claude de; Moreau, Marie Nicole
  - Minutes. 1784, juin, juin 1784; MC/ET/VIII/1260
    - Inventaire après décès de Claude Jessé Gillet des Aulnois, procureur en parlement, demeurant cour du Palais, époux d'Hippolythe Marguerite Françoise Aguiton des Roches, demeurant au couvent du Précieux-Sang, rue de Vaugirard. Quartier Cité,Luxembourg, 7 juin 1784; MC/ET/VIII/1260
      inventaire après décès; Justice (palais de); Vaugirard (rue de); Aguiton des Roches, Hippolyte Marguerite Françoise; Gillet des Aulnois, Claude Jessé; procureur de justice (Ancien Régime)
    - Inventaire après décès de Marie Madeleine Binot, fille majeure, demeurant rue des Fossoyeurs. Quartier du Luxembourg, 5 août 1784; MC/ET/VIII/1260
      inventaire après décès; Fossoyeurs (rue des); Binot, Marie-Madeleine
    - Inventaire après décès d'André Joachim Brochant, chevalier, seigneur de Villiers, conseiller au parlement, époux de Marie Félicité de Pille, demeurant rue de Grammont. Bibliothèque. Quartier Montmartre, 12 août 1784; MC/ET/VIII/1260
      inventaire après décès; Gramont (rue de); Brochant de Villiers, André Joachim (1745-1784); Pille, Marie Félicité de
    - Inventaire après décès de Marie Suzanne de Miraillet du Rieux, veuve en premières noces de François Robert Haillet de Longpré, maître des requêtes de l'hôtel du roi et ancien président au parlement de Rouen, et veuve en secondes noces de Jean de Lussy, écuyer, gentilhomme ordinaire de la vénerie du roi, demeurant rue des Quatre-Vents. Quartier du Luxembourg, 23 août 1784; MC/ET/VIII/1260
      inventaire après décès; Quatre-Vents (rue des); Haillet de Longpré, François Robert; Lussy, Jean de; Miraillet du Rieux, Marie Suzanne; officier de la Vénerie du roi (Ancien Régime); maître des requêtes (Ancien Régime)
  - Minutes. 1784, juillet - 1784, août, juillet 1784 - août 1784; MC/ET/VIII/1261
  - Minutes. 1784, septembre - 1784, décembre, septembre 1784 - décembre 1784; MC/ET/VIII/1262
    - POUSSIN (Charles Henri) ancien marchand tapissier § Vente par .., à Marie Catherine LEPAGE, veuve de Jean DESJAROINS, des 'glaces, parquets, moulures et armements' de l'hôtel loué par lad. veuve au duc de Berwick, rue de Bourbon, paroisse Saint-Sulpice., 9 septembre 1784; MC/ET/VIII/1262
      acte de vente; Poussin, Charles Henri
  - Minutes. 1785, janvier - 1785, mars, janvier 1785 - mars 1785; MC/ET/VIII/1263
    - Inventaire après décès de Jean Baptiste Cabochette, maître tourneur, veuf de Marie Rose Michault, demeurant au Gros-caillou, rue Saint-Dominique, au coin de la rue de la Comète. Quartier Saint-Germain-des-Prés, 4 septembre 1784; MC/ET/VIII/1263
      inventaire après décès; Comète (rue de la); Gros-Caillou (quartier); Saint-Dominique (rue); Cabochette, Jean-Baptiste; Michault, Marie Rose; tourneur
    - Inventaire après décès de François Charles, comte de Rochechouart, chevalier des ordres du roi, gouverneur général de l'Orléanais, lieutenant général des armées du roi, [veuf de Marie Françoise de Conflans d'Armentières], demeurant en l'hôtel du marquis de Damas, son gendre, rue de Grenelle. Quartier Saint-Germain-des-Prés, 21 septembre 1784; MC/ET/VIII/1263
      inventaire après décès; Grenelle (rue de); Conflans d'Armentières, Marie Françoise de (1713-1764); Rochechouart, François Charles (1703-1784, comte de); gouverneur; officier général
    - Inventaire après décès de Jean Huchon, ancien boulanger privilégié du roi, époux de Françoise Gillette Dubreuille, demeurant à Fontainebleau, rue de France., 4 octobre 1784; MC/ET/VIII/1263
      Précisions sur les lieux: Fontainebleau (Seine-et-Marne)--France (rue de)
      inventaire après décès; Fontainebleau (Seine-et-Marne); Dubreuille, Françoise Gillette; Huchon, Jean; boulanger
    - Inventaire après décès de Marie Catherine Vanderallemeye, épouse de Michel Letellier, receveur à la boucherie des Invalides, demeurant esplanade des Invalides. Quartier Saint-Germain-des-Prés, 7 octobre 1784; MC/ET/VIII/1263
      inventaire après décès; Invalides (esplanade des); Letellier, Michel; Vanderallemeye, Marie Catherine; comptable
    - Inventaire après décès de Marie Claude Clausier, épouse de Pierre Guinot, savetier, demeurant rue de Verneuil. Quartier Saint-Germain-des-Prés, 28 octobre 1784; MC/ET/VIII/1263
      inventaire après décès; Verneuil (rue de); Clausier, Marie Claude; Guinot, Pierre; bottier
    - Inventaire après décès de Louis Dizy, ancien marchand tapissier, demeurant rue Montmartre. Quartier Montmartre, 24 novembre 1784; MC/ET/VIII/1263
      inventaire après décès; Montmartre (rue); Dizy, Louis; tapissier
    - Inventaire après décès de Louise Letoffé, épouse de Louis Claude Mathey, marchand tapissier, demeurant rue de Gaillon. Quartier Montmartre, 10 décembre 1784; MC/ET/VIII/1263
      inventaire après décès; Gaillon (rue); Letoffe, Louise; Mathey, Louis Claude; tapissier
    - Inventaire après décès de Marie Louise Armandot, épouse de Jean Roger, bourgeois de Paris, demeurant quai des Miramiones. Quartier Maubert, 20 décembre 1784; MC/ET/VIII/1263
      inventaire après décès; Miramiones (quai des); Armandot, Marie Louise; Roger, Jean
    - Inventaire après décès de Marie Marguerite Fournier, veuve de Jean André Huart, officier de la défunte reine, demeurant rue Saint-Antoine. Quartier Saint-Antoine, 4 janvier 1785; MC/ET/VIII/1263
      inventaire après décès; Saint-Antoine (rue); Fournier, Marie Marguerite; Huart, Jean André; employé de maison
    - Inventaire après décès de Charlotte Emilie de Ségur, épouse de Louis Emmanuel, comte de Coëtlogon, lieutenant général des armées du roi, grand-croix de l'ordre de Saint-Louis, demeurant en son hôtel, rue Cassette. Quartier du Luxembourg, 4 février 1785; MC/ET/VIII/1263
      inventaire après décès; Cassette (rue); Coëtlogon, Louis Emmanuel de (17..-17..?); Ségur, Charlotte Emilie de (172.?-1785); officier général
    - Inventaire après décès de Pierre Ducrest, bourgeois de Paris, époux de Marie Louise Guyon, demeurant rue Joquelet. Quartier Montmartre, 22 février 1785; MC/ET/VIII/1263
      inventaire après décès; Joquelet (rue); Ducrest, Pierre; Guyon, Marie Louise
    - Partage des biens d'Ambroise Charles Denis, procureur au Châtelet de Paris, et de Marie Catherine Chevalier, parents de Charles Nicolas Denis de Villières, notaire., 13 mars 1785; MC/ET/VIII/1263
      Philippe Bertholet, Études et notaires parisiens en 1803, Paris Association des notaires du Châtelet, 2004 [594 actes] (voir contexte dans le Plan d’orientation général - Notaires de Paris, guides thématiques du Minutier).
      partage; Denis de Villières, Charles Nicolas; Denis, Ambroise Charles; Chevalier, Marie Catherine; notaire; procureur de justice (Ancien Régime)
    - Inventaire après décès d'Anne Françoise Chapet, épouse de René François Chevreau, bourgeois de Paris, demeurant rue du Sépulcre. Quartier Saint-Germain-des-Prés, 17 mars 1785; MC/ET/VIII/1263
      inventaire après décès; Saint-Sépulcre (rue du); Chapet, Anne Françoise; Chevreau, René François
  - Minutes. 1785, avril - 1785, mai, avril 1785 - mai 1785; MC/ET/VIII/1264
    - Inventaire après décès de Jean Deschamps, loueur de carrosses, époux de Jeanne Louise Desbis, demeurant rue des Vieilles-Tuileries. Quartier du Luxembourg, 11 avril 1785; MC/ET/VIII/1264
      inventaire après décès; Vieilles-Tuileries (rue des); Desbis, Jeanne Louise; Deschamps, Jean; loueur de véhicules
    - Inventaire après décès de Nicolas Louis Gosselin, bourgeois de Paris, époux de Marie Madeleine Barbier, demeurant rue Neuve-Saint-Paul. Quartier Saint-Paul, 13 mai 1785; MC/ET/VIII/1264
      inventaire après décès; Neuve-Saint-Paul (rue); Barbier, Marie-Madeleine; Gosselin, Nicolas Louis
    - Bail à vie, par les religieux de la Charité de l'hôpital des Convalescents, sis rue du Bac, à Françoise-Marguerite-Louise-Elisabeth de Lorraine de Marsan, chanoinesse de Remiremont, demeurant rue de Taranne, paroisse Saint-Sulpice, d'un hôtel, rue du Bac, précédemment occupé par la comtesse de Froulay, moyennant un loyer annuel de de 6000 livres., 27 mai 1785; MC/ET/VIII/1264
      bail; Bac (rue du); Taranne (rue); Lorraine de Marsan, Françoise Marguerite Louise Elisabeth (1723?-17..); Froulay (comtesse de); chanoine
  - Minutes. 1782, juillet - 1782, août, juillet 1782 - août 1782; MC/ET/VIII/1265
    Le numéro de l'article ne suit pas l'ordre habituel.
    - Inventaire après décès de Jean Fiacre Renard, bourgeois de Paris, époux de Jeanne Chaton, demeurant dans l'enclos de l'abbaye Saint-Germain-des-Prés. Quartier Saint-Germain-des-Prés, 6 juillet 1782; MC/ET/VIII/1265
      inventaire après décès; Chaton, Jeanne; Renard, Jean Fiacre
    - LE FEVRE (Marie Jeanne) fille majeure marchande de modes salles neuve du Palais, paroisse Saint-Barthélemy § Société entre Marie Jeanne LEFEVRE et Marguerite Félicité LE FEVRE, sa soeur, veuve de Jean Louis PERELLE, marchand mégissier, pour le commerce de mode., 4 août 1782; MC/ET/VIII/1265
      Le Fèvre, Marie Jeanne
    - Inventaire après décès de François Alabonne de Malicornay, demeurant à l'hôtel garni du Cheval-Rouge, rue des Marais. Quartier Saint-Germain-des-Prés, 5 août 1782; MC/ET/VIII/1265
      inventaire après décès; Marais (rue des); Alabonne de Malicornay, François
    - Inventaire après décès de Jeanne Marguerite Allain, fille majeure, demeurant cloître Saint-Nicolas-du-Louvre. Quartier du Palais-Royal, 7 août 1782; MC/ET/VIII/1265
      inventaire après décès; Allain, Jeanne Marguerite
    - Inventaire après décès d'Antoine Martin Lacassaigne, apothicaire des camps et armées du roi, époux de Marie Geneviève Séjourné, demeurant rue du Bac. Bibliothèque. Quartier Saint-Germain-des-Prés, 20 août 1782; MC/ET/VIII/1265
      inventaire après décès; Bac (rue du); Lacassaigne, Antoine Martin; pharmacien
  - Minutes. 1782, septembre, septembre 1782; MC/ET/VIII/1266
    - Inventaire après décès d'Alexandre François Jérôme d'Argouges, chevalier, seigneur de Fleury, Perthes, Saint-Martin, Arbonne, conseiller d'Etat ordinaire, ancien lieutenant civil de la ville, prévôté et vicomté de Paris, époux de Marguerite Françoise Lefeuvre de La Faluère, demeurant à Paris, en son hôtel, rue Payenne, au château de Fleury, et à Fontainebleau, grande-rue. Bibliothèque, estampes. Quartier Saint-Antoine, 5 septembre 1782; MC/ET/VIII/1266